【裁判字號】    95,易,3299
【裁判日期】    951130
【裁判案由】    違反商標法
【裁判全文】
臺灣臺中地方法院刑事判決              95年度易字第3299號
公  訴  人  臺灣臺中地方法院檢察署檢察官
被      告  丙○○
上列被告因違反商標法案件，經檢察官提起公訴（95年度偵字第
9165號），本院合議庭裁定由受命法官獨任進行簡式審判程序，
判決如下：
    主    文
丙○○連續未得商標權人同意，於同一服務，使用相同之註冊商
標，處有期徒刑月，如易科罰金，以銀元佰元即新臺幣玖佰
元折算壹日。緩刑貳年。
    犯罪事實及理由
一、本案犯罪事實：
    丙○○明知如附件所示之圖樣，係惠實業有限公司（下稱
    惠公司）向經濟部中央標準局（現為經濟部智慧財產局）
    申請註冊登記而取得商標權，指定使用在代理房屋出租出售
    之服務，專用期間至民國一０一年十月三十一日，任何人未
    經惠雙公司之同意，不得任意使用；亦明知其在臺中市○○
    路○段四一０之三號所經營之惠房屋忠明加盟店與惠公
    司所簽訂之惠房屋商標授權合約，已於九十五年一月一日
    期滿終止，並未續約，不再係惠公司之加盟店，但仍在上
    址從事代理房屋出租出售之服務，竟未經惠公司之同意，
    自九十五年一月二日起至同年十月二十三日止，在上址之店
    面廣告招牌看板上，擅自使用如附件所示之商標圖樣，且對
    外仍宣稱其係惠房屋之忠明加盟店，更於自由時報、蘋果
    日報上，以惠房屋忠明加盟店之名義刊登廣告，連續以上
    開方式，侵害惠公司之商標權。嗣經惠公司之負責人乙
    ○○發現後，於九十五年三月十三日寄發存證信函通知禁止
    繼續在上址使用如附件所示之商標，丙○○仍置之不理，於
    至同年四月十二日為警查獲後，猶繼續使用上開商標，迄至
    同年十月二十三日丙○○與惠公司達成和解，丙○○始未
    再使用上開商標。
二、前開犯罪事實，有下列證據可證：
（一）被告丙○○於警詢及偵查中所為與前揭犯罪事實相符之自
      白，及於本院準備程序及審理時為認罪之陳述。
（二）被害人惠公司負責人乙○○於警詢時之指訴，證人李纘
      於偵查中之證述。
（三）切結書、惠房屋加盟店通訊錄、惠房屋加盟宣傳單、
      照片、存證信函、中華民國服務標章註冊證、惠房屋商
      標授權合約書、惠房屋加盟說明書、名片、報紙廣告、
      不動產租賃合約書、臺中市東區調解委員會調解書。
三、新舊法比較之說明：
（一）刑法第二條第一項規定：
      查被告行為後，刑法第二條第一項業於九十四年二月二日
      修正公布，並自九十五年七月一日起施行。修正後刑法第
      二條第一項規定，已將新舊法律適用之「從新從輕」原則
      ，改採「從舊從輕」原則，而此規定僅係規範行為後法律
      變更所生新舊法律比較適用之準據法，並非實體刑罰法律
      ，自不生行為後法律變更之比較適用之問題，應逕行適用
      新法第二條第一項之規定，為「從舊從輕」之比較。
（二）刑法第五十六條連續犯之規定：
      查被告行為後，刑法第五十六條連續犯之規定，業於九十
      四年二月二日修正公布刪除，並自九十五年七月一日施行
      ，則被告之犯行，因行為後新法業已刪除連續犯之規定，
      此刪除雖非犯罪構成要件之變更，但顯已影響行為人刑罰
      之法律效果，自屬法律有變更，依新法第二條第一項規定
      ，比較新、舊法結果，仍應適用較有利於被告之行為時法
      律即舊法論以連續犯（最高法院九十五年第八次刑事庭會
      議決議參照）。
（三）刑法第四十一條第一項規定：
      查被告行為後，刑法第四十一條第一項前段業於九十四年
      二月二日修正公布，並於九十五年七月一日施行。修正前
      刑法第四十一條第一項前段規定：「犯最重本刑為五年以
      下有期徒刑以下之刑之罪，而受六個月以下有期徒刑或拘
      役之宣告，因身體、教育、職業、家庭之關係或其他正當
      事由，執行顯有困難者，得以一元以上三元以下（按指銀
      元）折算一日，易科罰金。」，又被告行為時之易科罰金
      折算標準，修正前罰金罰鍰提高標準條例第二條前段（現
      已刪除）規定，就其原定數額提高為一百倍折算一日，則
      本件被告行為時之易科罰金折算標準，應以銀元三百元折
      算一日，經折算為新臺幣後，應以新臺幣九百元折算為一
      日。惟修正後之刑法第四十一條第一項前段則規定：「犯
      最重本刑為五年以下有期徒刑以下之刑之罪，而受六個月
      以下有期徒刑或拘役之宣告者，得以新臺幣一千元、二千
      元或三千元折算一日，易科罰金。」比較修正前後之易科
      罰金折算標準，以九十五年七月一日修正公布施行前之規
      定，較有利於行為人，則應依刑法第二條第一項前段，適
      用修正前刑法第四十一條第一項前段及罰金罰鍰提高標準
      條例第二條規定，定其折算標準。
（四）刑法第七十四條部分：
      被告行為後，刑法第七十四條業於九十四年二月二日修正
      公布，並於九十五年七月一日施行。但「犯罪在刑法新法
      施行前，新法施行後，緩刑之宣告，應適用新法第七十四
      條之規定。」最高法院九十五年五月二十三日刑事庭第八
      次會議決議第七點可資參照。故本案應適用新法第七十四
      條之規定。
四、依刑事訴訟法第二百七十三條之一第一項、第二百九十九條
    第一項前段、第三百十條之二、第四百五十四條第一項，商
    標法第八十一條第一款，刑法第二條第一項、第五十六條（
    修正前）、第四十一條第一項前段（修正前）、第七十四條
    第一項第一款，罰金罰鍰提高標準條例第一條前段、第二條
    （修正前），判決如主文。
本案經檢察官甲○○到庭執行職務
中    華    民    國    95    年    11    月    30    日
                  刑事第十一庭  法  官  莊嘉蕙
以上正證明與原本無異。
如不服本判決，應於送達後十日內向本院提出上訴狀（須附繕本
），上訴於臺灣高等法院臺中分院。
                                書記官  魏愛玲
中    華    民    國    95    年    11    月    30    日
附錄論罪科刑法條
商標法第81條
未得商標權人或團體商標權人同意，有下列情形之一者，處三年
以下有期徒刑、拘役或科或併科新臺幣二十萬元以下罰金：
一  於同一商品或服務，使用相同之註冊商標或團體商標者。
二  於類似之商品或服務，使用相同之註冊商標或團體商標，有
    第致相關消費者混淆誤認之虞者。
三  於同一或類似之商品或服務，使用近似於其註冊商標或團體
    商標之商標，有致相關消費者混淆誤認之虞者。


司法院資訊處製作；財團法人民間司法改革基金會備份。
